臺灣彰化地方法院刑事判決　　　　　　96年度交簡上字第15號
上　訴　人
即　被　告　甲○○
上列上訴人因公共危險案件，不服本院彰化簡易庭九十六年度彰
交簡字第三九號中華民國九十六年一月二十二日第一審簡易判決
（原聲請簡易判決處刑案號：九十五年度偵字第九六三四號），
提起上訴，本院管轄之第二審合議庭判決如下：
    主  文
上訴駁回。
    事實及理由
一、本案經本院審理結果，認第一審判決認事用法及量刑均無不
    當，應予維持，並引用第一審判決書記載之事實、證據及理
    由（如附件）。
二、本件上訴人即被告甲○○（以下簡稱被告）上訴意旨略以：
    我車禍送醫回家之後，因受傷傷口會痛，所以我在家裡喝啤
    酒，之後警局叫我去做筆錄。當天中午我喝一杯半的啤酒，
    但我沒有喝威士忌，警察問我說我喝什麼酒，我說我喝啤酒
    一杯半約兩百ＣＣ，警察問我說喜宴有無請烈酒，我回答說
    有威士忌，警察就寫下去了，當天是因為我騎到頂犁路一三
    六號前時，有狗跑出來，我為閃避狗才撞到電線桿旁邊的水
    泥柱，並非酒後意識不清所致，請求撤銷原判決，並為被告
    無罪之判決云云。
三、訊據被告雖矢口否認有酒醉不能安全駕駛而駕駛動力交通工
    具之犯行，惟被告於警訊時即供稱：（問：請你敘述當時車
    禍發生情形？）我叔伯住線西鄉○○路今天嫁女兒，我於今
    日十二時許前往吃喜酒後，約十四時左右騎機車離開沿頂犁
    路由南往北行駛，經車禍處因不勝酒力失控撞頂犁路一三六
    號牆柱摔倒車禍受傷，被附近住家報案，救護車到場送我到
    秀傳醫院急救。（問：肇事後車輛撞擊位置及損壞情形如何
    ？你在行駛中是否有撞擊其他？）我機車前車頭撞擊到牆柱
    ，前叉凹損。沒有。（問：你有無乘載人員？是否受傷？你
    為何不自己載你的妻子女兒？）沒有載人。因當時我有喝酒
    ，怕出危險（車禍），我叫我姊姊以他的自小客車接送回家
    。（問：警方由你父親陪同到達你家時，你在作何事？）當
    時我在睡覺，是我父親到樓上叫我起床，說有警察來找我，
    我立即下床到樓下配合警方酒測。（問：你當時喝什麼酒？
    ）我當時喝玻璃對裝洋酒（金船牌）約喝塑膠杯二百西西原
    汁半、台灣啤酒原汁約一杯半等語；又證人黃啟彰即線西消
    防分隊隊員證稱：本件是民眾打一一九報案稱在線西鄉頂犁
    村一三六號前有車禍，我接獲勤指中心通報立即趕往救護，
    我記得當時被告頭戴安全帽倒臥在地都無動靜，我即刻將被
    告安全帽取下，發現被告臉部和腳部受傷，我並按壓被告脈
    膊有無心跳，那時要將被告扶上擔架移上救護車送往醫院時
    ，被告醒來時意識不是很清醒，相當不配合，且身上有一股
    酒味，那時疑似開始發酒瘋，以「三字經」咆哮辱罵救護人
    員及旁圍觀協助規勸民眾，後來我以約束帶將被告固定在擔
    架上以救護車送往就近醫院急救，到院時醫院醫療人員在做
    處置時，被告也是相當不配合，以「三字經」辱罵醫護人員
    等語；又證人郭邦榮警員於偵查中到庭證稱：當時我到醫院
    找被告找不到人，他當時拒絕抽血跟擦藥，他打電話叫家人
    把他帶回家去，我是約晚間六點到被告住處去，當時我是跟
    被告父親到醫院找被告，但找不到人，我請被告父親找被告
    人在何處，他家人跟他父親說被告一回家就睡覺，我跟他父
    親去被告家中時，被告在樓上睡覺，我請他父親到樓上把被
    告叫下來等語，被告雖於九十五年十月二十七日檢察官傳訊
    時，被告始稱：我在當天約四點多回家後，有在家裡拿米酒
    喝，且當天我是因為在路上遇到小狗，閃牠就撞到圍牆，我
    喝酒跟出車禍沒有關係云云。然被告若係因為在路上遇到小
    狗，為閃避小狗而撞到圍牆，且其在當天下午四點多車禍後
    從醫院回家後，又在家裡喝米酒，致酒測濃度較高，則其當
    無故意隱瞞警員而不為此陳述之理，況郭邦榮警員隨被告之
    父到醫院找被告，但找不到人時，警員請被告之父找被告人
    在何處，被告家人跟被告之父說被告一回家就睡覺，且警員
    跟被告之父去被告家中時，被告是在樓上睡覺，參以證人黃
    啟彰亦稱：救護當時被告身上有一股酒味，並於醒來時疑似
    開始發酒瘋，以「三字經」咆哮辱罵救護人員及旁圍觀協助
    規勸民眾，後來救護人員以約束帶將被告固定在擔架上以救
    護車送往就近醫院急救等情，綜上所述，足認被告確係因不
    勝酒力而操控機車不當，致衝撞路邊牆柱人車倒地而受傷，
    被告所辯顯係事後卸責之詞，不足採信。
四、按道路交通安全規則第一百十四條第二款規定，汽車駕駛人
    飲酒後吐氣所含酒精成份（即濃度）超過每公升零點二五毫
    克以上者，不得駕車，即是基於酒精對人體中樞神經系統有
    麻醉作用，為維護安全駕駛，而為之禁止規定。又按刑法第
    一百八十五條之三所稱服用酒類或其他相類之物，不能安全
    駕駛動力交通工具之公共危險條款，則屬抽象危險犯之規定
    ，此種抽象危險犯係伴隨飲酒過量駕車之行為而當然成立。
    換言之，只需客觀上有此種行為出現，危險即視為存在，是
    否果真肇事，並不影響公共危險罪責之成立，然如確實因之
    駕車肇事，其刑責之明顯性，自更不待言。又參考德國、美
    國之認定標準，對於酒精濃度呼氣已達每公升零點五五毫克
    或血液濃度達百分之零點一一以上，肇事率為一般正常人之
    十倍，認為已達「不能安全駕駛」之標準；至於上揭數值以
    下之行為，如輔以其他客觀事實得作為「不能安全駕駛」之
    判斷，亦認為應依刑法第一百八十五條之三之規定移送，法
    務部八十八年五月十八日法八八檢字第００一六六九號函亦
    採斯旨。而本件被告經測試後，其呼氣中酒精濃度既已達每
    公升一點０三毫克，此有酒精濃度測試單一份在卷可稽，此
    外並有道路交通事故調查報告表（一）、（二）、道路交通
    事故現場圖、刑法第一百八十五條之三案件測試觀察紀錄表
    一份及照片六幀在卷可稽，足認被告顯係酒後意識模糊，操
    控能力顯著降低，致衝撞路邊牆柱人車倒地而受傷，是以被
    告服用酒類不能安全駕駛動力交通工具而駕駛之犯行事證已
    臻明確，洵堪認定。
五、本件原審審酌被告犯案情節，判處被告拘役四十五日，並諭
    知易科罰金之折算標準，核無違誤或不當，被告指摘原判決
    不當，聲請撤銷原判決，難認有理由，應予駁回其上訴。
據上論斷，應依刑事訴訟法第四百五十五條之一第一項、第三項
、第三百七十三條、第三百六十八條，判決如主文。
本案經檢察官吳芙如到庭執行職務。
中　　華　　民　　國　　96　　年　　4 　　月　　3 　　日
                        臺灣彰化地方法院刑事第二庭
                            審判長法官    石馨文
                            法      官    黃齡玉
                            法      官    尚安雅
以上正本證明與原本無異。
本判決不得上訴。
中　　華　　民　　國　　96　　年　　4 　　月　　4 　　日
                            書  記  官    洪年慶
